DANIEL ORTIZ NEIRA

<u>Portfolio</u> - <u>LinkedIn</u> - <u>daniorne123@gmail.com</u> - <u>601250121</u> Madrid, España

DESARROLLADOR DE VIDEOJUEGOS/APLICACIONES



Soy Daniel y tengo 23 años. Soy Técnico Superior en Animaciones 3D, Juegos y Entornos interactivos

Actualmente estudio un doble Grado Superior en Desarrollo de Aplicaciones Web/Multiplataforma con ampliación en Desarrollo de Videojuegos en un tercer año

Personalmente me quiero dedicar al desarrollo de videojuegos/aplicaciones para empresas de alto nivel. Pongo siempre el máximo esfuerzo en lo que hago para poder dar un resultado excelente en mis trabajos

EXPERIENCIA PROFESIONAL

<u>Mesia Software</u>

Desarrollador de aplicaciones (Xamarin, ASP.NET, SQL Server)

Marzo 2024 - Junio 2024

Desarrollo completo de una aplicación de fichaje de usuarios para diferentes empresas para dispositivos Android e iOS junto a una aplicación web con ASP.NET para administradores

Características:

- Uso de Xamarin, ASP.NET con C# y SQL Server para la base de datos online
- Código limpio junto a funciones parametrizables y consultas SQL eficaces
- · Despliegue web con IIS

Amazing Up

Julio 2022 - Septiembre 2022

Desarrollador de aplicaciones (Unity)

Desarrollo de una aplicación para móviles para el sector del turismo. Realicé diferentes minijuegos enfocados a niñ@s para mantener una vida saludable y hacer deporte mientras se divierten jugando

Características:

- Uso de Unity con C#, Git y GitLab como repositorio Online
- · Código limpio junto a funciones parametrizables para su futura ampliación

<u>Dark Earth</u> Desarrollador de videojuegos (Unity)

Marzo 2022 - Julio 2022

Juego de estrategia de cartas por turnos. Realizado con tecnología blockchain (NTFs) para su uso durante el juego. Realicé código limpio, shaders, partículas, efectos visuales, documentación, etc.

Características:

- Uso de Unity con C#, Git y GitHub como repositorio Online
- · Código limpio junto a funciones parametrizables para su futura ampliación
- Creación de shaders, partículas, sonidos, efectos visuales, documentación, etc

PROYECTOS PERSONALES

Tus reseñas 2024

Desarrollo de aplicación web y móvil (ASP.NET, MAUI, SQL Server)

Desarrollo completo de una aplicación web y app comercializable. Formulario de reseñas con verificación por código y fecha para obtener reseñas 100% reales. Sistema de suscripción a mensajería por correo electrónico con plantilla profesional de HTML. Generación de reseñas en tiempo real con al app, creación de usuarios, exportación de reseñas por correo junto a excel, etc.

Características:

- Uso de ASP.NET y MAUI con C#, SQL Server para la base de datos y hosting propio con IIS
- Código limpio junto a funciones parametrizables adaptadas a la base de datos
- · Consultas SQL eficaces para usuario y administrador

Omega Pets 2024

Desarrollo de aplicación web (ASP.NET, SQL Server) - TFG

Desarrollo completo de una aplicación web desplegada basada en el modelo de juegos de tipo clicker. Registro de usuarios, compra de diferentes cofres, artículos en la tienda, colección de mascotas, creación de clanes con roles. Totalmente adaptable según la base de datos en todo momento

Características:

- Uso de ASP.NET con C#, SQL Server para la base de datos online y hosting
- Código limpio junto a funciones parametrizables adaptadas a la base de datos
- Consultas SQL eficaces para usuario y administrador

Blaster 2023

Desarrollo de videojuego (Unreal Engine 5)

Curso avanzado de 65 horas sobre la creación de un videojuego multijugador en Unreal junto a Steam. Estilo tercera persona de disparos con diferentes modos de juegos, armas, efectos, sistema de reaparición. Realizado totalmente en inglés

Características:

- Uso de Unreal Engine 5 con C++ y blueprints
- Código limpio junto a funciones parametrizables

<u>Igniti-ON</u> 2022

Desarrollo de videojuego (Unity)

Desarrollo de un videojuego para una Game Jam realizado por 2 personas. Estilo primera persona

Características:

- Uso de Unity con C#
- · Código limpio junto a funciones parametrizables

Roll of Duty 2023

Desarrollo de videojuego (Unity) - TFG

Desarrollo completo de un videojuego de estilo Call of Duty. Juego en solitario con bots o multijugador LAN en primera persona. Menús, creación de clases, sistema de reaparición, efectos sonoros y visuales, etc. Uso del plugin Mirror para el multijugador

Características:

- Uso de Unity con C#
- · Código limpio junto a funciones parametrizables

EDUCACIÓN

Grado Superior en Desarrollo de Aplicaciones Web y Multiplataforma IES Virgen de la Paloma - Madrid

Grado Superior en Animación 3D, videojuegos y entornos interactivos Campus FP Humanes - Madrid

Bachillerato tecnológico

IES José Luis López Aranguren - Madrid